【裁判字號】    89,易,3194
【裁判日期】    891121
【裁判案由】    詐欺
【裁判全文】
臺灣臺中地方法院刑事判決                        八十九年度易字第三一九四號
    公  訴  人  臺灣臺中地方法院檢察署檢察官
    被      告  甲○○
右列被告因詐欺案件，經檢察官提起公訴（八十九年度偵字第一四三一八號），本院
判決如左：
    主  文
甲○○意圖為自己不法之所有，以詐術使人將本人之物交付，處有期徒刑肆月。
    事  實
一、甲○○於民國八十八年十月間，得知乙○○有意在臺中市○○街東興市場承租店
    面販賣服飾，竟意圖為自己不法之所有，至臺中市○○○路十九號乙○○處，向
    乙○○佯稱其已向屋主譚徐松溪以每月新台幣（下同）十萬元之租金承租臺中市
    ○○街二二四號房屋，並已支付訂金十萬元，其願以十萬元之代價，將該店面承
    租權轉讓予乙○○，乙○○不疑有詐，陷於錯誤而交付金額二十萬元，發票日八
    十八年十月五日、票號ＢＡ0000000號支票一紙予吳烈彰作為訂金及佣金
    ，甲○○並已提示兌現，未幾乙○○發現該址已由他人營業中，吳烈彰復拒不返
    還二十萬元，始知受騙。
二、案經告訴人乙○○訴請臺灣臺中地方法院檢察署檢察官偵查起訴。
    理  由
一、訊據被告坦承以轉租臺中市○○街二二四號房屋為由，向告訴人乙○○收取二十
    萬元（十萬元佣金及十萬元訂金）之上開支票，且已提示兌現及知悉譚徐松溪已
    將該房屋出租他人後，仍未返還二十萬元之事實，惟矢口否認有何詐欺犯行，辯
    稱：譚徐松溪之前陸陸續續向伊借錢，並於八十八年十月間，答應將台中市○○
    街二二四號房屋出租伊，伊才轉租給乙○○，不意譚徐松溪卻將房屋出租他人，
    伊並無欺騙乙○○云云。經查：右揭事實，迭據告訴人乙○○於偵查及本院審理
    中指訴綦詳，並有支票影本一紙在卷足憑，而證人譚徐松溪於偵查及本院審理中
    均具結證稱：八十八年九月中旬因要開刀曾向吳烈彰借二萬元，但出院後十月中
    旬就還清了，吳烈彰未曾提起要承租房子，伊未表示要將房子出租給吳烈彰未等
    語，均有筆錄在卷可憑。又被告於偵查中堅詞辯稱，譚徐松溪曾向其借十萬元，
    惟經譚徐松溪於偵查中證述上開內容後，被告於本院審理中復改稱僅向其借二萬
    元，且已清償，有答辯狀一紙在卷可稽，則以一般民間借貸之情況，十萬元並非
    小數目，應有借據或本票等書面資料佐證，以利將來求償，惟被告卻未能提供譚
    徐松溪向其借貸十萬元之任何證據供本院審酌，足見被告辯稱，譚徐松溪已以借
    款十萬元作為租約之訂金，顯屬不實。再者，譚徐松溪於八十八年十一月二十三
    日將前開房屋出租予何培南，每月租金九萬元，復經證人何培南、陳玉佩到庭證
    明屬實，並有房屋租賃契約書影本一份在卷足稽，衡情，譚徐松溪若已答應以每
    月十萬元之租金出租予被告，則其應無降價轉租何培南之理，足見譚徐松溪確實
    不知被告有以月租金十萬元向其承租之訊息，是被告並未取得承租權，竟向告訴
    人謊稱，已付訂金取得承租權，可將之轉讓，致乙○○陷於錯誤而交付訂金及佣
    金，自係有為自己不法所有之意圖，施用詐術，使乙○○交付財物之行為。又被
    告詐欺犯行既已成立，縱事後欲清償借款，因告訴人不願接受支票，亦無法解免
    其罪責。本件事證已臻明確，被告所辯為畏罪卸責之詞，委無可採，其犯行堪以
    認定。
二核被告所為，係犯刑法第三百三十九條第一項之詐欺取財罪。爰審酌被告犯罪之
    動機、目的、手段、所生危害、迄未與告訴人達成和解及否認犯行之犯後態度等
    一切情狀，量處如主文所示之刑，以資懲儆。
據上論斷，應依刑事訴訟法第二百九十九條第一項前段，刑法第三百三十九條第一項
，罰金罰鍰提高標準條例第一條前段，判決如主文。
本案經檢察官黃俊鳴到庭執行職務。
中      華      民      國      八十九      年    十一    月  二十一    日
                              臺灣臺中地方法院刑事第一庭
                                  法  官  楊  國  精
右正本證明與原本無異。
如不服本判決，應於送達後十日內向本院提出上訴狀 （須附繕本） ，上訴於台灣高
法院台中分院。
                                        書記官
中      華      民      國      八十九      年    十一    月  二十二    日
附錄：本案論罪科刑法條全文
刑法第三百三十九條：意圖為自己或第三人不法之所有，以詐術使人將本人或第三人
之物交付者，處五年以下有期徒刑、拘役或科或併科一千元以下罰金。
以前項方法得財產上不法之利益或使第三人得之者，亦同。
前二項之未遂犯罰之。


司法院資訊處製作；財團法人民間司法改革基金會備份。
